臺灣板橋地方法院民事裁定　　　　　　　96年度聲字第2620號
聲　請　人　己○○
相　對　人　李建榮李標之承受.
　　　　　　林欽賜
　　　　　　子○○
　　　　　　丑○○
　　　　　　李郭澄子
　　　　　　丙○○
　　　　　　丁○○
　　　　　　甲○○
　　　　　　乙○○
　　　　　　戊○○
　　　　　　庚○○
　　　　　　辛○○○
　　　　　　壬○○
　　　　　　癸○○
上列當事人間分割共有物事件，聲請人聲請確定訴訟費用額，本
院裁定如下：
    主  文
相對人李建榮、林欽賜各應賠償聲請人之訴訟費用額確定為新臺
幣伍仟陸佰伍拾捌元，並應自本裁定送達之翌日起至清償日止，
加給按週年利率百分之五計算之利息。
相對人子○○應賠償聲請人之訴訟費用額確定為新臺幣捌仟肆佰
捌拾陸元，並應自本裁定送達之翌日起至清償日止，加給按週年
利率百分之五計算之利息。
相對人丑○○應賠償聲請人之訴訟費用額確定為新臺幣貳萬貳仟
陸佰參拾元，並應自本裁定送達之翌日起至清償日止，加給按週
年利率百分之五計算之利息。
相對人李郭澄子、丙○○、丁○○各應賠償聲請人之訴訟費用額
確定為新臺幣參仟零伍拾伍元，並應自本裁定送達之翌日起至清
償日止，加給按週年利率百分之五計算之利息。
相對人甲○○應賠償聲請人之訴訟費用額確定為新臺幣貳仟玖佰
貳拾捌元，並應自本裁定送達之翌日起至清償日止，加給按週年
利率百分之五計算之利息。
相對人乙○○、戊○○、庚○○各應賠償聲請人之訴訟費用額確
定為新臺幣壹萬貳仟零玖拾參元，並應自本裁定送達之翌日起至
清償日止，加給按週年利率百分之五計算之利息。
相對人乙○○、戊○○、辛○○○、癸○○、壬○○應連帶賠償
聲請人之訴訟費用額確定為新臺幣貳仟伍佰肆拾陸元，並應自本
裁定送達之翌日起至清償日止，加給按週年利率百分之五計算之
利息。
    理  由
一、按法院未於訴訟費用之裁判確定其費用者，第一審受訴法院
    於該裁判有執行力後，應依聲請以裁定確定之，又該確定之
    訴訟費用額，應於裁定送達之翌日起，加給法定利率計算之
    利息，民事訴訟法第91條第1項及第3項分別定有明文。另當
    事人分擔訴訟費用者，法院為確定費用額之裁判時，應視為
    各當事人應負擔之費用，已就相等之額抵銷，而確定其一造
    應賠償他造之差額，民事訴訟法第93條亦定有明文。
二、查本件被告李標業於民國92年3 月11日死亡，由李建榮依法
    為其繼承人，有戶籍謄本、死亡證明書、土地登記謄本附卷
    可稽，並據本院依職權調取臺灣高等法院92年度重上字第17
    1 號卷宗核閱屬實，是李建榮前聲明承受訴訟而為本件相對
    人，核無不合，先予敘明。
三、本件聲請人與相對人間請求分割共有物事件，經本院90年度
    訴字第2357號判決訴訟費用由被告李標、相對人林欽賜各負
    擔1/18；相對人子○○負擔1/12；相對人丑○○負擔2/9；
    相對人李郭澄子、丙○○、丁○○各負擔120/4000；相對人
    甲○○負擔115/4000；相對人乙○○、戊○○、庚○○各負
    擔475/4000；相對人乙○○、戊○○、辛○○○、癸○○、
    壬○○連帶負擔1/40；餘由聲請人負擔。參加訴訟費用由參
    加人負擔。嗣因相對人對該判決不服提起上訴，經臺灣高等
    法院92年度重上字第171 號判決上訴駁回；第二審訴訟費用
    由李建榮（李標承受訴訟人）、林欽賜各負擔1/18；子○○
    負擔1/12；丑○○負擔1/9；李郭澄子、丙○○、丁○○各
    負擔120/4000；甲○○負擔115/4000；乙○○、戊○○、庚○○各負擔475/4000；乙○○、辛○○○、癸○○、壬○○
    連帶負擔1/40；餘由聲請人負擔。參加訴訟費用由參加人負
    擔。相對人復提起第三審上訴，業由最高法院96年度台上字
    第326 號裁定駁回並確定在案，第三審訴訟費用應由相對人
    負擔。
四、經本院調卷審查後，相對人應賠償聲請人之訴訟費用額，依
    後附計算書確定如主文所示之金額。
五、依民事訴訟法第91條、第93條裁定如主文。
中　　華　　民　　國　　96　　年　　10　　月　　24　　日
                  民事第二庭    法　官　連士綱
以上正本證明與原本無異。
如對本裁定抗告，應於收受裁定正本送達後10日內向本院提出抗
告狀，並繳納抗告裁判費新臺幣1,000元。
中　　華　　民　　國　　96　　年　　10　　月　　24　　日
                                書記官　李宏明
 計算書：
┌──┬───────┬──────────┬──────────────────┐
│編號│項        目　│  金額（新台幣）　　│　備　　　　　　　　　　　　　　註　│
├──┼───────┼──────────┼──────────────────┤
│  │第一審裁判費　│            68,157元│由聲請人預納。                      │
├──┼───────┼──────────┼──────────────────┤
│  │第一審送達郵費│             5,006元│由聲請人預納5,610元，支出5,006元，餘│
│    │              │                    │604元業經退還聲請人。               │
├──┼───────┼──────────┼──────────────────┤
│  │第一審差旅費  │             1,000元│由聲請人預納。                      │
├──┼───────┼──────────┼──────────────────┤
│  │土地複丈費    │            47,550元│由聲請人預納。                      │
├──┼───────┼──────────┼──────────────────┤
│  │第二審裁判費  │           102,237元│由相對人預納。                      │
├──┼───────┼──────────┼──────────────────┤
│  │第三審裁判費  │            93,570元│由相對人預納。                      │
├──┴───────┼──────────┼──────────────────┤
│    合        計    │           317,520元│                                    │
├──────────┴──────────┴──────────────────┤
│附註：（元以下四捨五入）                                                        │
│一、兩造應負擔之第二審訴訟費用額如下：                                          │
│（一）第二審訴訟費用額由相對人李建榮、林欽賜各負擔1/18，為5,680元；相對人子○○ │
│      負擔1/12，為8,520元；相對人丑○○負擔1/9，為11,360元；相對人李郭澄子、李建│
│      鵬、丁○○各負擔120/4000，為3,067元；相對人甲○○負擔115/4000，為2,939元；│
│      相對人乙○○、戊○○、庚○○各負擔475/4000，為12,141元；相對人乙○○、杜李│
│      素惠、癸○○、壬○○連帶負擔1/40，為2,556元。                             │
│      即：102,237 ×1/18＝5,680元（李建榮、林欽賜部分）                         │
│          102,237 ×1/12＝8,520元（子○○部分）                                 │
│          102,237 ×1/9＝11,360元（丑○○部分）                                 │
│          102,237 ×120/4000＝3,067元（李郭澄子、丙○○、丁○○部分）           │
│          102,237 ×115/4000＝2,939元（甲○○部分）                             │
│          102,237 ×475/4000＝12,141元（乙○○、戊○○、庚○○部分）            │
│          102,237 ×1/40＝2,556元（乙○○、辛○○○、癸○○、壬○○部分）       │
│（二）餘由聲請人負擔，為19,878元。                                              │
│      即：102,237－[(5,680 ×2)+8,520+11,360+(3,067 ×3)+2,939+(12,141 ×3)+2,55│
│      6＝19,878元。                                                             │
│二、兩造應負擔之第一審訴訟費用額如下：                                          │
│（一）聲請人已預納之第一審訴訟費用額為121,713元。                               │
│      即：+++＝121,713元                                                │
│（二）於扣除上開聲請人應賠償相對人之第二審訴訟費用額19,878元後，第一審訴訟費用額│
│      由相對人李建榮、林欽賜各負擔1/18，為5,658元；相對人子○○負擔1/12，為8,486│
│      元；相對人丑○○負擔2/9，為22,630元；相對人李郭澄子、丙○○、丁○○各負擔 │
│      120/4000，為3,055元；相人甲○○負擔115/4000，為2,928元；相對人乙○○、李貞│
│      儀、庚○○負擔475/4000，為12,093元；相對人乙○○、戊○○、辛○○○、癸○○│
│      、壬○○連帶負擔1/40，為2,546元。                                         │
│      即：(121,713-19,878) ×1/18＝5,658元（李建榮、林欽賜部分）                │
│          (121,713-19,878) ×1/12 ＝8,486元（子○○部分）                       │
│          (121,713-19,878) ×2/9＝22,630元（丑○○部分）                        │
│          (121,713-19,878) ×120/4000＝3,055元（李郭澄子、丙○○、丁○○部分）  │
│          (121,713-19,878) ×115/4000＝2,928元（甲○○部分）                    │
│          (121,713-19,878) ×475/4000＝12,093元（乙○○、戊○○、庚○○部分）   │
│          (121,713-19,878) ×1/40＝2,546元（乙○○、戊○○、辛○○○、癸○○、邱│
│                                          世德部分）                            │
│（三）餘由聲請人負擔為8,485元。                                                 │
│      即：(121,713-19,878)-[(5,658 ×2)+8,486+22,630+(3,055 ×3)+2,928+(12,093×│
│      3)+2,546]＝8,485元                                                        │
│三、第三審訴訟費用由相對人負擔，為93,570元。                                    │
└────────────────────────────────────────┘
